Minutes et répertoires du notaire Pierre LIÉNARD, 1er juillet 1777 - 28 janvier 1814 (étude XII)
Archives nationales
Minutes et répertoires du notaire Pierre LIÉNARD (étude XII)
1er juillet 1777 - 28 janvier 1814
MC/ET/XII/681 - MC/ET/XII/834, MC/RE/XII/11/A - MC/RE/XII/14
Etude XII; Liénard, Pierre
Archives nationales de France
Minutes et répertoires: la loi 2008-696 du 15 juillet 2008 relative aux archives a fixé à 75 ans à compter de la date de l'acte, ou à 25 ans à compter de la date du décès de l'intéressé si ce délai est plus bref, le délai de communication des minutes et répertoires des notaires; ce délai est porté à 100 ans à compter de la date de l'acte si le document se rapporte à un mineur (code du Patrimoine, articles L213-2, 4e d et 5e).
Autres documents de l'étude (dossiers de clients, comptabilité...): s'agissant d'archives privées, ces documents sont communicables selon les modalités fixées par le déposant ou le donateur.
Certains documents ne sont pas accessibles en raison de leur mauvais état de conservation.
Versement
Accès aux instruments de recherche de tous les notaires de l’étude XII
Archives de l'étude XII
- Minutes de Pierre LIÉNARD, juillet 1777 - avril 1814; MC/ET/XII/681 - MC/ET/XII/834
  - Minutes. 1777, juillet - août, juillet - août 1777; MC/ET/XII/681
    Informations concernant le classement:
    Le niveau inférieur de description, quand il existe, correspond aux minutes d'actes. Toutes les minutes ne sont pas forcément décrites une à une. Les descriptions de ces minutes sont plus ou moins détaillées.
  - Minutes. 1777, septembre - 1777, octobre, septembre 1777 - octobre 1777; MC/ET/XII/682
    Informations complémentaires:
  - Minutes. 1777, novembre - 1777, décembre, novembre 1777 - décembre 1777; MC/ET/XII/683
  - Minutes. 1778, janvier - 1778, février, janvier 1778 - février 1778; MC/ET/XII/684
  - Minutes. 1778, mars - 1778, avril, mars 1778 - avril 1778; MC/ET/XII/685
  - Minutes. 1778, mai - 1778, juin, mai 1778 - juin 1778; MC/ET/XII/686
  - Minutes. 1778, juillet - 1778, septembre, juillet 1778 - septembre 1778; MC/ET/XII/687
  - Minutes. 1778, octobre - 1778, décembre, octobre 1778 - décembre 1778; MC/ET/XII/688
  - Minutes. 1779, janvier - 1779, février, janvier 1779 - février 1779; MC/ET/XII/689
  - Minutes. 1779, mars - 1779, avril, mars 1779 - avril 1779; MC/ET/XII/690
  - Minutes. 1779, mai - 1779, juin, mai 1779 - juin 1779; MC/ET/XII/691
  - Minutes. 1779, juillet - 1779, septembre, juillet 1779 - septembre 1779; MC/ET/XII/692
  - Minutes. 1779, octobre - 1779, décembre, octobre 1779 - décembre 1779; MC/ET/XII/693
  - Minutes. 1780, janvier - 1780, février, janvier 1780 - février 1780; MC/ET/XII/694
  - Minutes. 1780, mars - 1780, avril, mars 1780 - avril 1780; MC/ET/XII/695
  - Minutes. 1780, mai - 1780, juin, mai 1780 - juin 1780; MC/ET/XII/696
  - Minutes. 1780, juillet - 1780, septembre, juillet 1780 - septembre 1780; MC/ET/XII/697
  - Minutes. 1780, octobre - 1780, décembre, octobre 1780 - décembre 1780; MC/ET/XII/698
  - Minutes. 1781, janvier - 1781, février, janvier 1781 - février 1781; MC/ET/XII/699
  - Minutes. 1781, mars - 1781, avril, mars 1781 - avril 1781; MC/ET/XII/700
  - Minutes. 1781, mai - 1781, juin, mai 1781 - juin 1781; MC/ET/XII/701
  - Minutes. 1781, juillet - 1781, septembre, juillet 1781 - septembre 1781; MC/ET/XII/702
  - Minutes. 1781, octobre - 1781, décembre, octobre 1781 - décembre 1781; MC/ET/XII/703
  - Minutes. 1782, janvier - 1782, mars, janvier 1782 - mars 1782; MC/ET/XII/704
  - Minutes. 1782, avril - 1782, juin, avril 1782 - juin 1782; MC/ET/XII/705
  - Minutes. 1782, juillet - 1782, septembre, juillet 1782 - septembre 1782; MC/ET/XII/706
  - Minutes. 1782, octobre - 1782, décembre, octobre 1782 - décembre 1782; MC/ET/XII/707
  - Minutes. 1783, janvier - 1783, février, janvier 1783 - février 1783; MC/ET/XII/708
  - Minutes. 1783, mars - 1783, avril, mars 1783 - avril 1783; MC/ET/XII/709; Document détérioré.
  - Minutes. 1783, mai - 1783, juin, mai 1783 - juin 1783; MC/ET/XII/710
  - Minutes. 1783, juillet - 1783, septembre, juillet 1783 - septembre 1783; MC/ET/XII/711
  - Minutes. 1783, octobre - 1783, décembre, octobre 1783 - décembre 1783; MC/ET/XII/712
  - Minutes. 1784, janvier - 1784, mars, janvier 1784 - mars 1784; MC/ET/XII/713
  - Minutes. 1784, avril - 1784, juin, avril 1784 - juin 1784; MC/ET/XII/714
  - Minutes. 1784, juillet - 1784, septembre, juillet 1784 - septembre 1784; MC/ET/XII/715
  - Minutes. 1784, octobre - 1784, décembre, octobre 1784 - décembre 1784; MC/ET/XII/716
  - Minutes. 1785, janvier - 1785, mars, janvier 1785 - mars 1785; MC/ET/XII/717
  - Minutes. 1785, avril - 1785, juin, avril 1785 - juin 1785; MC/ET/XII/718
  - Minutes. 1785, juillet - 1785, août, juillet 1785 - août 1785; MC/ET/XII/719
  - Minutes. 1785, septembre - 1785, octobre, septembre 1785 - octobre 1785; MC/ET/XII/720
  - Minutes. 1785, novembre - 1785, décembre, novembre 1785 - décembre 1785; MC/ET/XII/721
  - Minutes. 1786, janvier - 1786, février, janvier 1786 - février 1786; MC/ET/XII/722
  - Minutes. 1786, mars - 1786, avril, mars 1786 - avril 1786; MC/ET/XII/723
    - COUSIN (Jacqueline) veuve de Louis LEGAGNEUX opérateur du Roi et de la Reine Grande rue de l'Ile-Notre Dame § Inventaire après décès de Jacqueline COUSIN, dressé à la requête de François RIOLAN, docteur en théologie, curé de l'Eglise Saint-Germain le Vieil, exécuteur du testament de Jacqueline COUSIN, en présence de Jean BERTHAULT, procureur au Châtelet de Paris, comme procureur de maître TRAYE prêtre sacristain de l'église de Paris, en présence de François HETEL, tant pour lui que pour Jeanne LEGAGNEUX, sa femme et pour Nicolas ANTHEAUME et Louise LEGAGNEUX, sa femme, en présence de Mathias PARIENAL, procureur au Châtelet, procureur de Vincent TESTARD, musicien ordinaire de la Reine, tuteur de Louis COUSIN, fils mineur, héritier de Jacqueline COUSIN, 8 octobre 1641; MC/ET/XII/723
      Origine de l'information:
      Fichier dit 'général' XVIIe-XVIIIe siècles, par le personnel du Minutier, 1954-1999 ( fichier papier entièrement dématérialisé; voir contexte dans le Plan d’orientation général - Notaires de Paris, guides thématiques du Minutier).
      Date de révision: 2011-2012
      Date de création de la notice: 2010
      inventaire après décès; Cousin, Jacqueline
  - Minutes. 1786, mai - 1786, juin, mai 1786 - juin 1786; MC/ET/XII/724
  - Minutes. 1786, juillet - 1786, août, juillet 1786 - août 1786; MC/ET/XII/725
  - Minutes. 1786, septembre - 1786, octobre, septembre 1786 - octobre 1786; MC/ET/XII/726
  - Minutes. 1786, novembre - 1786, décembre, novembre 1786 - décembre 1786; MC/ET/XII/727
  - Minutes. 1787, janvier - 1787, mars, janvier 1787 - mars 1787; MC/ET/XII/728
    - Contrat de mariage entre Jean Baptiste BRUAND demeurant hors de Paris, diocèse de Paris, et Toussainte Henriette Bourdeley, demeurant rue de la Contrescarpe, paroisse de Saint-Etienne du Mont, diocèse de Paris, Blanchisseuse., 8 janvier 1787; MC/ET/XII/728
      Mariages à Paris en 1787 (3196 actes), par Delphine Dubois, Sandrine Dumas-Lefaure, Catherine Gauthier, 1994 (base de données migrée: voir contexte dans le Plan d’orientation général - Notaires de Paris, guides thématiques du Minutier).
      Date de création de la notice: 2002
      contrat de mariage; Contrescarpe (rue de la); Bruand, Jean-Baptiste; Bourdeley, Toussainte-Henriette; teinturier blanchisseur
    - Contrat de mariage entre Jacques THIBAUT demeurant rue Saint-Louis isle Notre-Dame, paroisse Saint-Louis, diocèse de Paris, Serrurier et Marie Catherine Balitout, demeurant rue des Deux Ponts isle Notre-Dame, paroisse de Saint-Louis, diocèse de Paris., 31 janvier 1787; MC/ET/XII/728
      contrat de mariage; Saint-Louis (rue); Deux-Ponts (rue des); Notre-Dame (île); Thibaut, Jacques; Balitout, Marie-Catherine; serrurier
    - Contrat de mariage entre Antoine FLESSELLE demeurant rue Poissonnière, paroisse Saint-Laurent, diocèse de Paris, Sergent des grenadiers des Gardes Françaises et Victoire Louise Lequatre, demeurant Quai de Bourbon isle Notre-Dame, paroisse de Saint-Louis, diocèse de Paris., 12 février 1787; MC/ET/XII/728
      contrat de mariage; Poissonnière (rue); Notre-Dame (île); Flesselle, Antoine; Lequatre, Victoire-Louise
    - Contrat de mariage entre Jean Martin RUAUX demeurant rue Guillaume Ile Notre-Dame, paroisse Saint-Louis, diocèse de Paris, Bourgeois de Paris et Jeanne Claire Laraux, demeurant rue Poulliers Ile Notre-Dame, paroisse de Saint-Louis, diocèse de Paris., 12 février 1787; MC/ET/XII/728
      contrat de mariage; Notre-Dame (île); Notre-Dame (île); Ruaux, Jean-Martin; Laraux, Jeanne-Claire
    - Contrat de mariage entre Louis LIMOSIN DIT LAFORET demeurant rue Mouffetard, paroisse Saint-Martin, diocèse de Paris, Tapissier aux Gobelins et Michelle Girard, demeurant rue du Harlay, paroisse de Saint-Paul, diocèse de Paris., 13 février 1787; MC/ET/XII/728
      contrat de mariage; Mouffetard (rue); Harlay (rue de); Limosin dit Laforet, Louis; Girard, Michelle; tapissier
    - Contrat de mariage entre François JOUSSELIN demeurant rue Thibautodé, paroisse Saint-Germain l'Auxerrois, diocèse de Paris, Procureur au Grand Conseil et Elisabeth Julie Foisy, demeurant rue Thibautodé, paroisse de Saint-Germain l'Auxerrois, diocèse de Paris., 19 février 1787; MC/ET/XII/728
      contrat de mariage; Thibault-aux-Dés (rue); Jousselin, François; Foisy, Elisabeth-Julie
  - Minutes. 1787, avril - 1787, juin, avril 1787 - juin 1787; MC/ET/XII/729
    - Contrat de mariage entre Charles CHAUMONT demeurant Vieille rue du Temple, paroisse Saint-Jean en Grève, diocèse de Paris, Bourgeois de Paris et Thérèse Epardot, demeurant rue du Temple, paroisse de Saint-Gervais, diocèse de Paris., 25 avril 1787; MC/ET/XII/729
      contrat de mariage; Temple (rue du); Chaumont, Charles; Epardot, Thérèse
  - Minutes. 1787, juillet - 1787, septembre, juillet 1787 - septembre 1787; MC/ET/XII/730
    - Contrat de mariage entre Charles HEQUET demeurant hors de Paris, diocèse de Soissons, et Marie Charlotte Bizet, demeurant rue Regratière Juste Notre-Dame, paroisse de Saint-Louis, diocèse de Paris., 9 juillet 1787; MC/ET/XII/730
      contrat de mariage; Le-Regrattier (rue); Hequet, Charles; Bizet, Marie-Charlotte
    - Contrat de mariage entre Louis Ambroise POTIER demeurant rue des Francs Bourgeois, paroisse Saint-Martin, diocèse de Paris, Marchand fripier et Marie Geneviève Berthuot veuve Laforge, demeurant rue des Francs Bourgeois, paroisse de Saint-Martin, diocèse de Paris., 28 juillet 1787; MC/ET/XII/730
      contrat de mariage; Francs-Bourgeois (rue des); Potier, Louis-Ambroise; Berthuot, Marie-Geneviève; Laforge (veuve); commerçant; brocanteur
    - Contrat de mariage entre Pierre BLANCHET demeurant rue des Enfants Rouges, paroisse Saint-Nicolas des Champs, diocèse de Paris, Maître cordonnier et Bonne Adélaïde Muzerel, demeurant Quai Dauphin Isle Notre-Dame, paroisse de Saint-Louis, diocèse de Paris., 31 juillet 1787; MC/ET/XII/730
      contrat de mariage; Notre-Dame (île); Blanchet, Pierre; Muzerel, Bonne-Adélaïde; cordonnier
    - Contrat de mariage entre Guillaume PARRATT demeurant rue de l'Estrade, paroisse Saint-Etienne du Mont, diocèse de Angleterre, et Françoise Louise Meunier, demeurant rue de l'Estrade, paroisse de Saint-Etienne du Mont, diocèse de Paris., 31 juillet 1787; MC/ET/XII/730
      contrat de mariage; Parratt, Guillaume; Meunier, Françoise-Louise
    - Contrat de mariage entre Simon FAUVIN demeurant rue des Boucheries, paroisse Saint-Roch, diocèse de Paris, Entrepreneur d'écriture et Marie Françoise Commun, demeurant rue des Boucheries, paroisse de Saint-Roch, diocèse de Paris., 3 août 1787; MC/ET/XII/730
      contrat de mariage; Fauvin, Simon; Commun, Marie-Françoise; chef d'entreprise
    - Contrat de mariage entre Martin Paul COUTY de LA POMMERAYE demeurant rue du Sentier, paroisse Saint-Eustache, diocèse de Paris, Commis des finances et Geneviève Julie Jacquet, demeurant rue Salle au Comte, paroisse de Saint-Leu Saint-Gilles, diocèse de Paris., 4 août 1787; MC/ET/XII/730
      contrat de mariage; Sentier (rue du); Salle-au-Comte (rue); Couty de La Pommeraye, Martin-Paul; Jacquet, Geneviève-Julie; commis d'administration (Ancien Régime)
  - Minutes. 1787, octobre - 1787, décembre, octobre 1787 - décembre 1787; MC/ET/XII/731
    - Contrat de mariage entre Pierre CHADENOT demeurant hors de Paris, diocèse de Paris, Entrepreneur de bâtiments et Marie Louise Le Brun, demeurant rue du Paon Saint-Victor, paroisse de Saint-Etienne du Mont, diocèse de Paris., 6 octobre 1787; MC/ET/XII/731
      contrat de mariage; Paon (rue du); Chadenot, Pierre; Le Brun, Marie-Louise; chef d'entreprise
    - Contrat de mariage entre Pierre PETIT demeurant rue de Grenelle Saint-Honoré, paroisse Saint-Eustache, diocèse de Paris, Employé dans les Fermes du Roi et Marie Margueritte Lamouche, demeurant Pont Marie, paroisse de Saint-Louis en l'Isle, diocèse de Paris., 21 octobre 1787; MC/ET/XII/731
      contrat de mariage; Grenelle-Saint-Honoré (rue de); Marie (pont); Petit, Pierre; Lamouche, Marie-Margueritte
    - Contrat de mariage entre Guillaume CHAPPE demeurant rue Saint-Louis Isle Notre-Dame, paroisse Saint-Louis en l'Isle, diocèse de Paris, Bourgeois de Paris et Marie Françoise Geneviève Genestre, demeurant rue Saint-Louis isle Notre-Dame, paroisse de Saint-Louis en l'Isle, diocèse de Paris., 5 novembre 1787; MC/ET/XII/731
      contrat de mariage; Saint-Louis (rue); Notre-Dame (île); Chappe, Guillaume; Genestre, Marie-Françoise-Geneviève
    - Contrat de mariage entre Benoît MOREL demeurant rue Saint-Louis Isle Notre-Dame, paroisse Saint-Louis en l'Isle, diocèse de Paris, Domestique et Christine Cornevin, deumeurant hors de Paris, paroisse hors de Paris, diocèse non identifié., 5 novembre 1787; MC/ET/XII/731
      contrat de mariage; Saint-Louis (rue); Notre-Dame (île); Morel, Benoît; Cornevin, Christine; employé de maison
    - Contrat de mariage entre Gilles Guillaume ROBERT demeurant rue de Jouy, paroisse Saint-Paul, diocèse de Paris, Garçon poêlier et Marie Jeanne Françoise Samson, demeurant rue Saint-Louis Isle Notre-Dame, paroisse de Saint-Louis en l'Isle, diocèse de Paris., 15 novembre 1787; MC/ET/XII/731
      contrat de mariage; Jouy (rue de); Saint-Louis (rue); Notre-Dame (île); Robert, Gilles-Guillaume; Samson, Marie-Jeanne-Françoise
  - Minutes. 1788, janvier - 1788, mars, janvier 1788 - mars 1788; MC/ET/XII/732
  - Minutes. 1788, avril - 1788, juin, avril 1788 - juin 1788; MC/ET/XII/733
  - Minutes. 1788, juillet - 1788, septembre, juillet 1788 - septembre 1788; MC/ET/XII/734
  - Minutes. 1788, octobre - 1788, décembre, octobre 1788 - décembre 1788; MC/ET/XII/735
  - Minutes. 1789, janvier - 1789, mars, janvier 1789 - mars 1789; MC/ET/XII/736
  - Minutes. 1789, avril - 1789, juin, avril 1789 - juin 1789; MC/ET/XII/737
  - Minutes. 1789, juillet - 1789, septembre, juillet 1789 - septembre 1789; MC/ET/XII/738
  - Minutes. 1789, octobre - 1789, décembre, octobre 1789 - décembre 1789; MC/ET/XII/739
  - Minutes. 1790, janvier - 1790, mars, janvier 1790 - mars 1790; MC/ET/XII/740
  - Minutes. 1790, avril - 1790, juin, avril 1790 - juin 1790; MC/ET/XII/741
  - Minutes. 1790, juillet - 1790, août, juillet 1790 - août 1790; MC/ET/XII/742
    - Vente d'immeuble par Charles Lemaire, notaire, comme héritier de son père, François Louis Lemaire, marchand épicier et cirier., 23 juin 1790; MC/ET/XII/742
      Philippe Bertholet, Études et notaires parisiens en 1803, Paris Association des notaires du Châtelet, 2004 [594 actes] (voir contexte dans le Plan d’orientation général - Notaires de Paris, guides thématiques du Minutier).
      Date de création de la notice: 2006
      acte de vente; Lemaire, Charles; Lemaire, François Louis; notaire; commerçant
  - Minutes. 1790, septembre - 1790, octobre, septembre 1790 - octobre 1790; MC/ET/XII/743
  - Minutes. 1790, novembre - 1790, décembre, novembre 1790 - décembre 1790; MC/ET/XII/744
  - Minutes. 1791, janvier - 1791, février, janvier 1791 - février 1791; MC/ET/XII/745
    - Bail par Marie Jeanne Levasseur, veuve d'Antoine Maximilien Abos de Binanville, quai Dauphin, île Notre-Dame, paroisse Saint Louis, à Antoine Friry et son épouse Jeanne Bruck, rue des Vieux-Augustins, paroisse Saint Eustache, d'une partie du 8,rue des Vieux-Augustins, le reste étant occupé par Charvy, boulanger. Etienne André Frémont, rue Coquillère, paroisse Saint Eustache, se porte caution., 25 février 1791; MC/ET/XII/745
      Les membres du conseil général de la commune robespierriste de Paris (200 actes), par Béatrice Vanuxem, 1992-1993 (base de données migrée: voir contexte dans le Plan d’orientation général - Notaires de Paris, guides thématiques du Minutier).
      bail; Vieux-Augustins (rue des); Levasseur, Marie-Jeanne; Abos de Binanville, Antoine-Maximilien; Friry, Antoine; Bruck, Jeanne; Frémont, Etienne-Antoine; boulanger
  - Minutes. 1791, mars - 1791, avril, mars 1791 - avril 1791; MC/ET/XII/746
  - Minutes. 1791, mai - 1791, juin, mai 1791 - juin 1791; MC/ET/XII/747
  - Minutes. 1791, juillet - 1791, août, juillet 1791 - août 1791; MC/ET/XII/748
  - Minutes. 1791, septembre - 1791, octobre, septembre 1791 - octobre 1791; MC/ET/XII/749
  - Minutes. 1791, novembre - 1791, décembre, novembre 1791 - décembre 1791; MC/ET/XII/750
    - Estampe représentant Mlle Camargo, dans l'inventaire après décès de Thomas HUYARD, contrôleur des marchandises de foin., 23 janvier 1761; MC/ET/XII/750
      Reproduction du tableau de Lancret?
      Musique XVIIIe siècle, danseurs (1.088 actes), par Madeleine Jurgens, Mireille Rambaud, Valérie Brousselle, 1963, 1984-1996. Le fichier a été traité pour la partie 'danseurs'.(fichier papier entièrement dématérialisé; voir contexte dans le Plan d’orientation général - Notaires de Paris, guides thématiques du Minutier).
      Date de création de la notice: 2005
      inventaire après décès; Cupis de Camargo; Marie; Huyard, Thomas; commerçant
  - Minutes. 1792, janvier - 1792, février, janvier 1792 - février 1792; MC/ET/XII/751
  - Minutes. 1792, mars - 1792, avril, mars 1792 - avril 1792; MC/ET/XII/752
  - Minutes. 1792, mai - 1792, juin, mai 1792 - juin 1792; MC/ET/XII/753
  - Minutes. 1792, juillet - 1792, septembre, juillet 1792 - septembre 1792; MC/ET/XII/754
  - Minutes. 1792, octobre - 1792, décembre, octobre 1792 - décembre 1792; MC/ET/XII/755
  - Minutes. 1793, janvier - 1793, février, janvier 1793 - février 1793; MC/ET/XII/756
  - Minutes. 1793, mars - 1793, avril, mars 1793 - avril 1793; MC/ET/XII/757
  - Minutes. 1793, mai - 1793, juin, mai 1793 - juin 1793; MC/ET/XII/758
  - Minutes. 1793, juillet - 1793, août, juillet 1793 - août 1793; MC/ET/XII/759
  - Minutes. 1793, septembre - 1793, 20 octobre, septembre 1793 - 20 octobre 1793; MC/ET/XII/760
  - Minutes. an II, brumaire - an II, frimaire, brumaire an II (22 octobre 1793) - frimaire an II (20 décembre 1793); MC/ET/XII/761
  - Minutes. an II, nivôse, nivôse an II (21 décembre 1793) - nivôse an II (19 janvier 1794); MC/ET/XII/762
  - Minutes. an II, pluviose - an II, ventôse, pluviose an II (20 janvier 1794) - ventôse an II (20 mars 1794); MC/ET/XII/763
    - Procuration par Claude Antoine Deltroit, en son nom et en celui de Marie-Françoise Deltroit, Marie-Anne Deltroit et Charlotte Deltroit, épouse de Salomon Isaac Leroy, ses soeurs, à Charles Louis Jabineau de Marolles pour agir en leur nom dans la succession de Paul Moztowski dont ils sont héritiers., 15 ventôse an II (5 mars 1794); MC/ET/XII/763
      procuration; Deltroit, Claude-Antoine; Deltroit, Marie-Françoise; Deltroit, Marie-Anne; Deltroit, Charlotte; Leroy, Salomon-Isaac; Jabineau de Marolles, Charles-Louis; Moztowski, Paul
  - Minutes. an II, germinal, germinal an II (21 mars 1794) - germinal an II (19 avril 1794); MC/ET/XII/764
  - Minutes. an II, floréal, floréal an II (20 avril 1794) - floréal an II (19 mai 1794); MC/ET/XII/765
    - Contrat de mariage entre Pierre Dumez, fils de Claude Dumez et Madeleine Charlotte Constance Aubry et Catherine Papillon, fille de Jacques Papillon et Catherine Clairet. Sont témoins: André Dumez, oncle du futur; Charles-Louis Aubry, oncle du futur; Madeleine-Victoire Aubry et Sophie Aubry, cousines du futur; Anne-Victoire Dinumaille, tante du futur. Sont présents: Pierre Basle Champeaux, ami; Claude François Curelier, ami; Charles François Thibault, ami; François Frédéric Thibault, ami; Jean-Marie Droux, ami, Claude Briot, ami, 24 floréal an II (13 mai 1794); MC/ET/XII/765
      contrat de mariage; Dumez, Pierre; Dumez, Claude; Aubry, Madeleine-Charlotte-Constance; Papillon, Catherine; Papillon, Jacques; Clairet, Catherine; Dumez, André; Aubry,Charles-Louis; Aubry, Madeleine-Victoire, Aubry, Sophie; Dinumaille, Anne-Victoire; Basle-Champeaux, Pierre; Currelier, Claude-François; Thibault, Charles-François; Thibault, François-Frédéric; Droux, Jean-Marie; Briot, Claude
  - Minutes. an II, prairial, prairial an II (20 mai 1794) - prairial an II (18 juin 1794); MC/ET/XII/766
  - Minutes. an II, messidor, messidor an II (19 juin 1794) - messidor an II (18 juillet 1794); MC/ET/XII/767
  - Minutes. an II, thermidor, thermidor an II (19 juillet 1794) - thermidor an II (17 août 1794); MC/ET/XII/768
  - Minutes. an II, fructidor, fructidor an II (18 août 1794) - fructidor an II (20 septembre 1794); MC/ET/XII/769
  - Minutes. an III, vendémiaire - an III, brumaire, vendémiaire an III (22 septembre 1794) - brumaire an III (20 novembre 1794); MC/ET/XII/770
  - Minutes. an III, frimaire - an III, nivôse, frimaire an III (21 novembre 1794) - nivôse an III (19 janvier 1795); MC/ET/XII/771
  - Minutes. an III, pluviose - an III, ventôse, pluviose an III (20 janvier 1795) - ventôse an III (20 mars 1795); MC/ET/XII/772
  - Minutes. an III, germinal - an III, floréal, germinal an III (21 mars 1795) - floréal an III (19 mai 1795); MC/ET/XII/773
    - Procuration de Madeleine Dolige, veuve de Jacques Barbier, à Louis Legry, grainier, 907 rue du Faubourg Montmartre., 22 mars 1794; MC/ET/XII/773
      procuration; Faubourg-Montmartre (rue du); Barbier, Jacques; Dolige, Madeleine; Legry, Louis; commerçant
  - Minutes. an III, prairial - an III, messidor, prairial an III (20 mai 1795) - messidor an III (18 juillet 1795); MC/ET/XII/774
  - Minutes. an III, thermidor - an III, fructidor, thermidor an III (19 juillet 1795) - fructidor an III (20 septembre 1795); MC/ET/XII/775
  - Minutes. an IV, vendémiaire - an IV, frimaire, vendémiaire an IV (23 septembre 1795) - frimaire an IV (21 décembre 1795); MC/ET/XII/776
  - Minutes. an IV, nivôse - an IV, prairial, nivôse an IV (22 décembre 1795) - prairial an IV (18 juin 1796); MC/ET/XII/777
  - Minutes. an IV, messidor - an IV, fructidor, messidor an IV (19 juin 1796) - fructidor an IV (20 septembre 1796); MC/ET/XII/778
  - Minutes. an V, vendémiaire - an V, ventôse, vendémiaire an V (22 septembre 1796) - ventôse an V (20 mars 1797); MC/ET/XII/779
  - Minutes. an V, germinal - an V, fructidor, germinal an V (21 mars 1797) - fructidor an V (20 septembre 1797); MC/ET/XII/780
    - Contrat de mariage entre Edmé François Badenier, notaire, et Marie Françoise Camus, veuve de Denis Avrillon, procureur au Châtelet., 12 juin 1797; MC/ET/XII/780
      contrat de mariage; Badenier, Edmé François; Camus, Marie Françoise; Avrillon, denis; notaire; procureur de justice (Ancien Régime)
    - Contrat de mariage entre Edmé-François Badenier, notaire au ci-devant Châtelet, demeurant rue Saint Séverin, veuf de feu Marie-Louise Pompon, et Anne-Françoise Camus, veuve de feu Denis Avrillon, ancien procureur au Châtelet., 24 prairial an V (12 juin 1797); MC/ET/XII/780